# 业务重组资产剥离怎样处理

提问人：通山 时间：2017-01-15 23:49:47
请教陈版，B、C都为A的子公司，B准备上市，B将部分资产和负债剥离转让给C，与资产相关的人员也都转到C公司，相关资产的收入和成本也可以确认，请问B、C分别怎么处理？

回答人：chenyiwei
C按同一控制下的业务合并处理；B按无偿划出部分资产和负债处理，按划出净资产账面价值冲减权益。